【裁判字號】    90,交上易,1385
【裁判日期】    900919
【裁判案由】    過失傷害
【裁判全文】
臺灣高等法院臺南分院刑事判決            九十年度交上易字第一三八五號    Ｇ
      上  訴  人
      即  被  告  乙  ○  ○
右上訴人因過失傷害案件，不服臺灣臺南地方法院九十年度交易字第二九九號中華民
國九十年七月三十日第一審判決（起訴案號：臺灣臺南地方法院檢察署九十年度偵字
第六三八九號），提起上訴，本院判決如左：
      主      文
上訴駁回。
      事      實
一、乙○○民國（下同）七十一年間曾因過失致死罪經臺灣臺南地方法院判處有期徒
    刑五月確定，並於七十二年間執行完畢（不構成累犯），仍不知警惕，又仍於九
    十年五月二日下午十七時五十五分時許，駕駛車牌號碼為ＴＹ─八九七九號自小
    客車，沿台南市○○路○段內側快車道以東向西行駛，在台南市東門城圓環與勝
    利路口附近，欲右轉至勝利路時，本應於車輛行駛時注意車前狀況，隨時採取必
    要之安全措施及汽車行駛至交岔路口，轉彎車應讓直行車先行，而依當時情形，
    又無不能注意之情事，竟疏於注意，適有甲○○○騎乘車牌號碼為ＶＢＡ─七七
    一號之機車，沿台南市東門城圓環外側慢車道以東向西行駛至該地，本亦應注意
    車前狀況，隨時採取必要之安全措施，而依當時情形，亦無不能注意之情形，竟
    疏未注意，致使兩車發生碰撞，造成甲○○○受有左側肱骨近端骨折之傷害。乙
    ○○旋即報警處理，並於偵查犯罪職權機關發覺其為犯人前，即向有偵查犯罪職
    務之交通遂報案及向到場警員自首其肇事，進而接受偵訊、裁判。
二、案經被害人甲○○○訴由台南市警察局第一分局報請臺灣台南地方法院檢察署檢
    察官偵查起訴。
      理      由
一、訊據上訴人即被告乙○○對右揭犯罪事實迭據於警訊、偵查中，原審及本院審理
    時均供承不諱，，核與告訴人甲○○○指訴情節相符，並有道路交通事故調查報
    告表一紙、醫院診斷證明書一份及照片十二幀附卷可稽。按車輛行駛時，駕駛人
    應注意車前狀況，隨時採取必要之安全措施及汽車行駛至交岔路口，轉彎車應讓
    直行車先行，並遵守交通號誌之指示行車，道路交通安全規則第九十四條第三項
    、第一百零二條第一項第六款分別定有明文。被告駕車時自應注意上述道路交通
    安全規定，且依當時路狀，又無不能注意之情形，竟疏未注意以致肇事，致告訴
    人受有傷害，被告應有過失。雖本件告訴人因未注意車前狀況，隨時採取必要之
    安全措施，亦有過失，然仍不能因告訴人之過失，而解免被告之罪責。且被告過
    失駕駛行為，與告訴人之受傷間，具有相當因果關係，事證明確，被告過失傷害
    犯行堪予認定。
二、核被告所為係犯刑法第二百八十四條第一項前段之罪。被告於肇事後未經有偵查
    權之公務員或機關發覺其犯嫌前，向交通遂報案，並留在事故現場向到場處理之
    警員自首犯罪，進而接受偵查、審判，業據被告供承在卷，並有道路交通事故調
    查表足稽，則被告所為符合自首要件，併依刑法第六十二條前段減輕其刑。
三、原審援引刑事訴訟法第二百九十九條第一項前段、刑法第二百八十四條第一項前
    段、第六十二條前段、第四十一條第一項前段、罰金罰鍰提高標準條例第一條前
    段、第二條之規定，並參酌被告品性及智識程度、犯罪所生之危害，曾犯過失致
    死罪（被告犯後於本院審理中與被害人和解）等一切情狀，量處有期徒刑參月，
    如易科罰金，以參佰元折算壹日，以示懲儆。本院經核其認事用法，均無不當，
    量刑亦稱妥適。被告上訴意旨，認原審量刑過重云云，為無理由，應予駁回。
據上論斷，應依刑事訴訟法第三百六十八條，判決如主文。
本案經檢察官楊治宇到庭執行職務。
中    華    民    國      九十      年      九      月        十九      日
                                  臺灣高等法院臺南分院刑事第六庭
                                      審判長法官  楊    明    章
                                            法官  戴    勝    利
                                            法官  顏    基    典
右正本證明與原本無異。
不得上訴。
                                      法院書記官  呂    嘉    文
中    華    民    國      九十      年      九      月       二十       日
附錄本判決論罪科刑法條：
刑法第二百八十四條第一項：因過失傷害人者，處六月以下有期徒刑、拘役或五百元
                          以下罰金，致重傷者，處一年以下有期徒刑、拘役或五
                          百元以下罰金。


司法院資訊處製作；財團法人民間司法改革基金會備份。
